【裁判字號】    98,家聲,456
【裁判日期】    980611
【裁判案由】    解任遺產管理人等
【裁判全文】
臺灣臺北地方法院民事裁定             98年度家聲字第456號
聲  請  人  鄭成東律師（即被繼承人甲○○之遺產管理人）
上列聲請人聲請解任遺產管理人等事件，本院裁定如下：
    主  文
准予解任鄭成東律師為被繼承人甲○○（男，民國45年2月18日
生，身分證統一編號：Ｚ000000000號）之遺產管理人。
核定聲請人代管被繼承人甲○○遺產之管理費用為新臺幣60,662
元。
    理  由
一、本件聲請意旨略以：聲請人前經鈞院以96年度財管字第141
    號裁定指定為被繼承人甲○○之遺產管理人，然因被繼承人
    甲○○仍有法定繼承人姚文傑、姚錢潔如、姚克強等人，雖
    其等未於公示催告最後登載新聞紙之日即民國97年1 月1 日
    之1 年內承認繼承，然仍應溯及被繼承人甲○○死亡之日為
    合法繼承人，本件並非無繼承人承認繼承，爰聲請准予解任
    遺產管理人職務。並聲請代管被繼承人甲○○遺產之報酬及
    代墊費用（97年地價稅新臺幣9,642 元；公示催告登報費用
    800 元）等語。
二、按法院選任之遺產管理人有其他重大事由者，法院得依職權
    或依聲請改任或解任之，非訟事件法第153 條第2 項準用同
    法第148 條第3 款定有明文。復按「遺產管理人得請求報酬
    ，其數額由親屬會議按其勞力及其與被繼承人之關係酌定之
    。」又「管理報酬，應依民法第1183條規定，聲請法院酌定
    ，並請優先分配，其請求標準不得低於孳息收入部分10分之
    3 及遺產現值１％。」民法第1183條及財政部所訂頒之「代
    管無人承認繼承遺產作業要點」第14點第3 款亦分別定有明
    文。
三、經查，聲請人所主張之上揭事實，業經本院依職權調閱本院
    96年度財管字第141 號及臺灣士林地方法院94年度繼字第
    564 號民事卷宗查核屬實，被繼承人甲○○既仍有法定繼承
    人姚文傑、姚錢潔如、姚克強及姚克誠等人存在，自屬非訟
    事件法第148 條第3 款所定「其他重大事由」之情形，是聲
    請人無續為被繼承人甲○○遺產管理人之必要，本院爰依聲
    請人之聲請，依上開非訟事件法第153 條第2 項、第148 條
    第3 款等規定予以解任。另查，本件聲請人係由本院選任之
    遺產管理人，本院爰依財政部所訂頒之「代管無人承認繼承
    遺產作業要點」第14點第3 款規定，酌定聲請人之管理報酬
    。經查，本件被繼承人甲○○財產總值為5,022,000 元，此
    經本院依職權調取其財產明細附卷可憑，故聲請人之管理報
    酬依上開要點規定按財產總值1%計算為50,220元，又聲請人
    代管期間墊付之費用計為10,442元（97年地價稅新臺幣9,64
    2 元＋公示催告登報費用800 元），此據聲請人提出臺北市
    稅捐稽徵處97年地價稅繳款書、臺北新生報收款收據附卷可
    稽，是聲請人於代管期間之管理費用總額應為60,662元（
    50,220元＋10,442元），爰依法酌定之。
中    華    民    國    98    年    6     月    11    日
                          家事法庭法  官  黃桂興
以上正本證明與原本無異
如不服本裁定應於送達後10日內向本院提出抗告狀，並繳納抗告
費新臺幣1,000元。
中    華    民    國    98    年    6     月    11    日
                                  書記官  陳俐妙


司法院資訊處製作；財團法人民間司法改革基金會備份。
